【裁判字號】    97,易,608
【裁判日期】    980218
【裁判案由】    竊盜
【裁判全文】
臺灣嘉義地方法院刑事判決               97年度易字第608號
公  訴  人  臺灣嘉義地方法院檢察署檢察官
被      告  甲○○
上列被告因竊盜案件，經檢察官提起公訴（97年度偵字第6509號
），被告就被訴事實為有罪之陳述，本院裁定行簡式審判程序，
判決如下：
    主  文
甲○○共同犯攜帶兇器竊盜罪，處有期徒刑柒月。緩刑貳年，並
應於本判決確定之日起壹年內向指定之公益團體、地方自治團體
或社區提供捌拾小時之義務勞務，緩刑期間付保護管束，扣案老
虎鉗、斜口鉗各壹支均沒收。
    犯 罪 事 實
一、甲○○與楊讚武（另案通緝中）意圖自己不法所有，共同基
    於竊盜犯意，於民國97年5月12日晚上11時許，持客觀上具
    有危險性足供兇器使用之老虎鉗及斜口鉗各1支，至嘉義市
    ○○路由國防部陸軍第十軍團指揮部所管理持有之「篤行新
    城」（係住戶已遷離之眷村）內，以分持上揭老虎鉗及斜口
    鉗將該眷村內之電線截斷後攜離之方式，竊取電線5捆（價
    值共約新臺幣〔下同〕1,000元），得手後離去。經警循線
    於97年5月15日下午2時50分，持法院核發之搜索票至上揭甲
    ○○住處執行搜索，在該址內扣得甲○○及楊讚武用以行竊
    之老虎鉗、斜口鉗各1支及供剝除電線外皮之美工刀1支、削
    電線皮刀2支，併上揭竊得之電線5捆（已剝皮銅線5捆、未
    剝皮電線2捆，扣案電線已發還），始查悉上情。
二、案經嘉義市政府警察局第二分局報告臺灣嘉義地方法院檢察
    署檢察官偵查起訴。
    理  由
一、本件係經被告甲○○於本院審理時當庭表示認罪，而經本院
    裁定以簡式審判程序加以審理，則依據刑事訴訟法第273條
    之2、同法第159條第2項之規定，不適用傳聞法則有關限制
    證據能力之相關規定，合先敘明。
二、訊據被告於警詢、偵訊及本院審理中對於上開犯罪事實均坦
    承不諱（見該署97年度聲拘字第168號卷第6至10頁、97年度
    偵字第6509號卷第3、4頁、本院卷第66頁），且與證人即國
    防部陸軍第十軍團指揮部執掌眷村業務負責人乙○○於警詢
    時指述情節相符（見前揭聲拘卷第14、15頁）。此外，並有
    搜索扣押筆錄、扣押物品目錄表、被害報告書、贓物認領保
    管單、查獲物品及現場照片8張等在卷可稽（見前揭聲拘卷
    第18至29頁）。是被告上開竊盜犯行，事證已甚明確，堪以
    認定，應依法論科。
三、按刑法上所謂兇器，其種類並無限制，凡客觀上對於人之生
    命、身體、安全構成威脅，具有危險性之兇器均屬之，且祇
    須行竊時攜帶此種具有危險性之兇器為已足，並不以攜帶之
    初有行兇之意圖為必要，有最高法院79年度台上字第5253號
    號判例可資參照。查上開老虎鉗、斜口鉗各1支為金屬材質
    為被告自承在卷（見本卷第68頁），若以之攻擊人身，自足
    成傷，在客觀上對人之生命、身體均具有危險性，足供作為
    兇器使用。是核被告所為，係犯刑法第321條第1項第3款攜
    帶兇器竊盜罪。被告與共犯楊讚武間具有犯意聯絡及行為分
    擔，為共同正犯。爰審酌被告國小畢業之智識程度，竊取之
    財物價值，犯後坦承犯行及其犯罪手段等一切情狀，量處如
    主文所示之刑。又查被告前於82年間，因故意犯罪受有期徒
    刑以上刑之宣告，執行完畢後，5年以內未曾因故意犯罪受
    有期徒刑以上刑之宣告，有臺灣高等法院被告前案紀錄表及
    臺灣嘉義地方法院檢察署刑案資料查註紀錄表附卷可稽，其
    因一時失慮，致犯本罪，此次犯罪僅因一時貪欲，偶罹刑典
    ，其深表悔悟，現有正當工作，亦有坤和工程行開具之工作
    證明乙份在卷可稽，當應已知警惕而無再犯之虞，本院因認
    本件刑之宣告以暫不執行為適當，爰依刑法第74條第1項第2
    款規定併予宣告緩刑2年，並依刑法第74條第2項第5款規定
    命被告應於本判決確定之日起1年內向指定之公益團體、地
    方自治團體或社區提供80小時之義務勞務（公益團體、地方
    自治團體或社區提供義務勞務，屬執行之問題，應由執行檢
    察官斟酌全案情節及各公益團體、地方自治團體或社區之需
    求指定）。又受緩刑之宣告而有刑法第74條第2項第5款所定
    事項者，應於緩刑期間付保護管束，為刑法第93條第1項第2
    款所明定，爰依法併為緩刑期間付保護管束之諭知，以啟自
    新，並觀後效。
四、末查扣案之老虎鉗、斜口鉗各1支為共犯楊讚武所有，且係
    攜往事實欄所示時地行竊所用之物，此據被告供承在卷（見
    本院卷第68頁），爰依刑法第38條第1項第2款規定宣告沒收
    。至其於扣押物品，固為被告所有，然尚難認係供本案竊盜
    所用之物，爰不另為沒收之諭知，附此敘明。
據上論斷，應依刑事訴訟法第273條之1第1項、第299條第1項前
段，刑法第28條、第321條第1項第3款、第74條第1項第2款、第2
項第5款、第93條第1項第2款，第38條第1項第2款，判決如主文
。
本案經檢察官徐鈺婷到庭執行職務
中    華    民    國    98    年    2    月    18    日
                  刑事第四庭    法  官  王慧娟
以上正本證明與原本無異
如不服本判決，應於判決送達後10日內向本院提出上訴狀（應附
繕本）。告訴人或被害人如對於本判決不服者，應具備理由請求
檢察官上訴，上訴書狀依法應敘述具體理由，如未敘述具體上訴
理由者，應於上訴期間屆滿後20日內補提理由書於本院，其上訴
期間之計算係以檢察官收受判決正本之日期為準。
                                書記官  黃子祝
中    華    民    國    98    年    2    月    18    日
附錄法條：
中華民國刑法第321條第1項第3款
犯竊盜罪而有左列情形之一者，處 6 月以上、 5 年以下有期徒刑：
三、攜帶兇器而犯之者。


司法院資訊處製作；財團法人民間司法改革基金會備份。
